# 代持子公司股权涉及合并问题求助

提问人：chenyiwei 时间：2016-11-24 18:58:35
历史上B能否主导Ｄ的财务和经营决策等相关活动并据此从Ｄ公司获取股利、协同效应等可变回报？要注意“Ｂ和Ｄ同受Ａ控制”不等于“B控制D”。

回答人：chenyiwei
历史上B能否主导Ｄ的财务和经营决策等相关活动并据此从Ｄ公司获取股利、协同效应等可变回报？要注意“Ｂ和Ｄ同受Ａ控制”不等于“B控制D”。

提问人：freejacket2010 时间：2016-11-25 09:17:11
历史上B主导D的所有业务包括财务、经营决策、分配股利等。如果是个个C代个人A代持D公司股份，在代持真实的情况下按同一控制合并来处理我们和券商都没有分歧，但本案是个人C是代B公司代持D公司股份，在代持真实证据充足的情况下，是视同从一开始C公司就已控制D纳入合并范围处理不用按同一控制处理来披露？还是应视为同一控制合并，虽然C是代B公司持有D公司股份，但股权转让前后各方均受自然人A控制，按同一控制合并处理?

回答人：chenyiwei
如果代持证据充分，D的这部分权益一直归B享有，则B自始控制D，并不是同一控制下合并。